【裁判字號】    97,簡上,1418
【裁判日期】    980123
【裁判案由】    詐欺
【裁判全文】
臺灣板橋地方法院刑事判決            97年度簡上字第1418號
上  訴  人
即  被  告  甲○○
上列上訴人即被告因詐欺取財案件，不服本院97年度簡字第7395
號，中華民國97年10月24日第一審判決（聲請簡易判決處刑書：
臺灣板橋地方法院檢察署97年度偵字第17746 號），提起上訴，
暨移送併辦（臺灣板橋地方法院檢察署97年度偵字第30168 號）
，本院第二審合議庭判決如下：
    主  文
上訴駁回。
    事實及理由
一、本案經本院審理結果，認第一審簡易判決以被告甲○○幫助
    意圖為自己不法之所有，以詐術使人將本人之物交付，處有
    期徒刑3 月，如易科罰金，以新臺幣1,000 元折算1 日，其
    認事、用法及量刑均無不當，應予維持，並引用第一審判決
    書記載之事實、證據及理由（如附件）。
二、上訴人即被告甲○○之上訴意旨略以：被告因家計負擔沈重
    ，必須晚間兼差賺錢增加收入，乃依中國時報求職廣告欄刊
    登之「凱薩琳公司」徵求男伴遊廣告，與其上所登載之0000
    000000電話號碼聯絡後，對方告知可於夜間兼差「男伴遊」
    工作，經與該公司人員進一步約見後，對方復告知必須先繳
    交任何一家銀行之存褶、提款卡、密碼、身分證影本，俾建
    立信任關係，俟上班第2 個月即可發還該等物品，被告一時
    貪圖該工作之優渥收入，乃應允交付上開物品，惟隔數日後
    ，仍未接獲上班通知，驚覺受騙，即行報警，然已不及阻止
    詐騙集團持上開帳戶物品詐騙本案被害人，其間，亦有嘉義
    地區男子蕭至欣遭遇相同之情形，可見當時受騙交付帳戶等
    物者並非僅有被告1 人，被告所辯內容皆非虛構，詎原審判
    決不予詳查，僅以正常人不應如此容易受騙，即以臆測方式
    認定被告有幫助詐欺取財之不確定故意，實則人之智愚因人
    而異，縱令正常人在情急之下亦有懵懂之舉，原審判決苛責
    被告容認詐騙事實發生不違反本意，殊有違事理云云。
三、經查：本院綜理本案及移送併辦部分（同一事實）之全部事
    證，認原審就被告之上揭犯行，引用上開法條，並衡酌被告
    犯罪後猶飾詞否認之態度（被告提起上訴仍否認本件犯罪，
    且於本院審理中經公訴蒞庭檢察官當庭質問之際，對於其提
    供上開帳戶予不詳人士之緣由及原因等重要關鍵事項，均無
    法提出具體合理之說明─參見卷附刑事上訴狀及本院97年12
    月23日淮備程序筆錄第2 頁、本院98年1 月13日審判筆錄第
    4 至5 頁及第7 頁），兼衡其智識程度等一切情狀，量處有
    期徒刑3 月，並諭知易科罰金之折算標準，其認事、用法，
    俱無不合，量刑亦妥適，且更逐一論駁被告所提出之各該辯
    解內容，被告上訴意旨，猶以原審已審慎衡酌暨詳盡論述過
    之事由，指摘原判決認事不當，顯無理由，應予駁回。
四、移送併辦部分（臺灣板橋地方法院檢察署97年度偵字第3016
    8 號），與本件原聲請簡易處刑部分係同一事實，本院爰併
    予審究，附此敘明。
據上論斷，應依刑事訴訟法第455 條之1 第1 項、第3 項、第36
8 條、第373 條，判決如主文。
本案經檢察官江耀民到庭執行職務
中    華    民    國    98    年    1     月    23    日
              刑事第二庭  審判長法  官  王屏夏
                                法  官  趙義德
                                法  官  吳幸娥
上列正本證明與原本無異。
不得上訴。
                                書記官  陳秀慧
中    華    民    國    98    年    1     月    23    日
附錄本案論罪科刑法條全文
中華民國刑法第30條
（幫助犯及其處罰）
幫助他人實行犯罪行為者，為幫助犯。雖他人不知幫助之情者，
亦同。
幫助犯之處罰，得按正犯之刑減輕之。
中華民國刑法第339條
（普通詐欺罪）
意圖為自己或第三人不法之所有，以詐術使人將本人或第三人之
物交付者，處5年以下有期徒刑、拘役或科或併科1千元以下罰金
。
以前項方法得財產上不法之利益或使第三人得之者，亦同。
前二項之未遂犯罰之。


司法院資訊處製作；財團法人民間司法改革基金會備份。
